de: Rumqualität: Agricole; Dunkel; Aromatisiert; Gold; Leicht; Overproof; Premium; Gewürzt; Sonstiges
pt-BR: Grau de rum: Agrícola; Escuro; Saborizado; Gold; Leve; Overproof; Premium; Aromatizado; Outro
ru: Сорт рома: Фермерский; Темный; Ароматизированный; Золотой; Светлый; Высокоалкогольный; Премиум; Пряный; Другой
el: Ποιότητα ρούμι: Γεωργικό; Σκούρο; Αρωματισμένο; Χρυσό; Ελαφριά; Δυνατό; Ανώτερης ποιότητας; Πικάντικο; Άλλο
es: Grado del ron: Agrícola; Oscuro; Saborizado; Dorado; Ligero; Sobreprueba; Prémium; Especiado; Otros
vi: Loại rượu rum: Nông nghiệp; Sẫm màu; Có hương vị; Vàng; Nhẹ; Nồng độ cồn cao; Cao cấp; có gia vị; Khác
cs: Druh rumu: Zemědělský; Tmavý; S příchutí; Zlatá; Lehká; Velmi silný; Premium; Kořeněný; Jiné
it: Qualità di rum: Agricolo; Scuro; Aromatizzato; Oro; Leggero; Overproof; Premium; Speziato; Altro
th: เกรดเหล้ารัม: ผลผลิตทางการเกษตร; แบบเข้ม; แต่งกลิ่น; โกลด์; ตึงเล็กน้อย; โอเวอร์พรูฟ; พรีเมียม; หมักเครื่องเทศ; อื่นๆ
sl-SI: Razred ruma: Kmetijski; Temen; Aromatiziran; Zlat; Rahel; Močno staran; Premium; Aromatičen; Drugo
pt-PT: Grau de rum: Agrícola; Escuro; Aromatizado; Ouro; Ligeira; Overproof; Premium; Temperado; Outro
ko: 럼 등급: 농업; 어두운; 가향; 금색; 가벼움; 오버프루프; 프리미엄; 스파이스드; 기타
tr: Rom Sınıfı: Tarımsal; Koyu; Aromalı; Gold; Hafif; Aşırı dayanıklı; Premium; Baharatlı; Diğer
hu: Rum minősége: Mezőgazdasági; Sötét; Ízesített; Arany; Világos; Overproof; Prémium; Fűszerezett; Egyéb
sv: Romsort: Lantbruk; Mörk; Smaksatt; Gyllene; Lätt; Overproof; Premium; Kryddad; Övrigt
sk-SK: Trieda rumu: Poľnohospodársky; Tmavý; Ochutený; Zlato; Ľahký; Nadmerne odolný; Prémiový; Okorenený; Iné
en: Rum grade: Agricultural; Dark; Flavored; Gold; Light; Overproof; Premium; Spiced; Other
ro-RO: Clasificarea romului: Agricol; Închis; Aromatizat; Auriu; Deschis; Cu mai multe grade decât este stabilit; Premium; Condimentat; Altele
nb: Romkvalitet: Landbruk; Mørk; Smaksatt; Gull; Lett; Oversikker; Premium; Krydret; Annet
ja: ラム酒グレード: アグリコール; ダーク; フレーバード; ゴールド; 軽い; オーバープルーフ; プレミアム; スパイスド; その他
fi: Rommiluokka: Maatalous; Tumma; Maustettu; Kulta; Kevyt; Overproof; Premium; Maustettu; Muu
zh-TW: 蘭姆酒等級: 農用; 深; 風味; 金色; 輕型; 高度數; 高級; 香料; 其他
lt-LT: Romo klasė: Žemės ūkio; Tamsus; Aromatizuotas; Auksinė; Šviesus; Tamsus; „Premium“; Pagardintas prieskoniais; Kita
bg-BG: Клас ром: Agricole; Тъмен; Ароматизиран; Златен; Светъл; Overproof; Премиум; С подправки; Други
zh-CN: 朗姆酒等级: 农业级; 偏黑; 调味; 金色; 轻; 超过标准酒精含量; 优质; 风味; 其他
da: Romklasse: Landbrug; Mørk; Tilsat smag; Guld; Let; Overfast; Premium; Krydret; Andet
fr: Qualité du rhum: Agricole; Foncé; Aromatisé; Or; Léger; Overproof; Premium; Épicé; Autre
nl: Rumkwaliteit: Agrarisch; Donker; Op smaak gebracht; Gold; Licht; Overproof; Premium; Gekruid; Andere
pl: Gatunek rumu: Rolnicze; Ciemny; Aromat; Złota; Lekki; Overproof; Premium; Przyprawa; Inne
hr-HR: Klasifikacija ruma: Poljoprivredni; Tamni; Aromatizirani; Zlatni; Svijetli; Overproof; Vrhunski; Začinjeni; Ostalo